【裁判字號】    95,交聲,595
【裁判日期】    951220
【裁判案由】    違反道路交通管理處罰條例聲明異議
【裁判全文】
臺灣桃園地方法院交通事件裁定         95年度交聲字第595號
異  議  人
即受處分人  甲○○
原處分機關  交通部公路總局新竹區監理所中壢監理站
上列異議人因違反道路交通管理處罰條例案件，對於原處分機關
於民國95年11月16日所為之壢監裁字第裁53－C00000000 號裁決
不服，聲明異議，本院裁定如下：
    主  文
異議駁回。
    理  由
一、異議意旨略以：異議人甲○○經舉發於民國95年10月18日凌
    晨0 時35分許，駕駛車牌號碼NG－566 號營業貨運曳引車，
    行經臺62線快速道路13.9公里處，有「超速行駛（速限為時
    速80公里，超過時速13公里）」之違規情事，而遭處罰鍰新
    臺幣3,500 元，並記違規點數1 點在案。惟異議人當時時速
    僅有90公里，並非93公里，本件裁罰顯然有誤。為此對原裁
    決聲明異議，請求撤銷原處分。
二、按汽車行駛高速公路及快速公路，應依速限標誌指示，汽車
    行駛於高速公路、快速公路或設站管制之道路，不遵使用限
    制、禁止、行車管制及管理事項之管制規則，而有行車速度
    超過規定之最高速限或低於規定之最低速限行為者，處汽車
    駕駛人新臺幣3,000 元以上6,000 元以下罰鍰，並記違規點
    數1 點，高速公路及快速公路交通管制規則第5 條前段、道
    路交通管理處罰條例第33條第1 項、第63條第1 項第1 款分
    別定有明文。
三、經查，異議人於95年10月18日凌晨0 時35分許，駕駛車牌號
    碼NG－566 號營業貨運曳引車，行經速限為時速80公里之臺
    62線快速道路13.9公里處之事實，為異議人所坦承，其雖爭
    執斯時車速僅時速90公里云云，惟此速度，亦已逾速限時速
    10公里，而依違反道路交通管理事件統一裁罰基準表所載，
    在快速道路「超速行駛」之違規情節，僅區分3 種等級：「
    超過規定之最高速限未滿20公里」、「超過規定之最高速限
    20公里以上未滿40公里」、「超過規定之最高速限40公里以
    上未滿60公里」，以異其處罰，則無論異議人斯時行車速度
    係時速90公里，抑或93公里，異議人均係「超速行駛」，且
    「超過規定之最高速限未滿20公里」，裁罰內容並無差別。
    再者，本件異議人為警攔停時，測速儀之數值為時速93公里
    ，且經異議人當場確認無誤乙節，業經異議人自承在卷，而
    該測速儀甫於95年6 月1 日經檢驗合格，有效期限至96年6
    月30日，有經濟部標準檢驗局出具之雷達測速儀檢定合格證
    書1 份在卷可稽，兼衡異議人自行提出之行車紀錄卡，亦顯
    示被告於該段時間，屢有車速在時速90公里上下之情形（異
    議人表示行車紀錄卡之時間，與實際時間相差約半小時），
    本件自可排除測速儀誤測之可能。據此，本件異議人有「超
    速行駛（速限為時速80公里，超過時速13公里）」之違規事
    實，事證明確。
四、綜上，異議人既有前開「超速行駛」之違規，原處分機關依
    據道路交通管理處罰條例之規定，並參酌違反道路交通管理
    事件統一裁罰基準表所載之裁罰標準（按：大型車之違規者
    於到案期限內繳納罰鍰或到案聽候裁決者，即應處罰鍰新臺
    幣3,500 元，並記違規點數1 點。）予以裁罰，並無違誤。
    從而，異議人之異議並無理由，應予駁回。
五、依道路交通管理處罰條例第87條第2 項、道路交通案件處理
    辦法第19條，裁定如主文。
中    華    民    國    95    年    12    月    20    日
                  交通法庭    法  官  許炎灶
以上正本證明與原本無異。
如不服本裁定，應於裁定送達後5 日內向本院提出抗告狀。
                              書記官  劉璟佳
中    華    民    國    96    年    1     月    10    日


司法院資訊處製作；財團法人民間司法改革基金會備份。
